【裁判字號】    95,易,931
【裁判日期】    950519
【裁判案由】    竊盜
【裁判全文】
臺灣臺中地方法院刑事判決               95年度易字第931號
公  訴  人  臺灣臺中地方法院檢察署檢察官
被      告  乙○○
上列被告因竊盜案件，經檢察官提起公訴（九十五年度偵字第六
八０二號），本院合議庭裁定進行簡式審判程序，判決如下：
    主    文
乙○○竊盜，累犯，處有期徒刑伍月，如易科罰金，以佰元折
算壹日。
    犯罪事實
一、乙○○前因施用第一級毒品案件，經本院以八十八年度訴字
    第一八三一號判決判處有期徒刑四月確定；復因施用第一、
    二級毒品案件，經本院以八十九年度訴字第一八九五號判決
    分別判處有期徒刑九月及七月確定；又因竊盜案件，經本院
    以八十九年度易字第一八四九號判決判處有期徒刑四月確定
    ，後三罪嗣經本院裁定應執行有期徒刑一年五月確定，並與
    首揭施用第一級毒品案件所處有期徒刑四月之刑期接續執行
    ，先於民國九十一年四月三日假釋出監，本應至九十一年十
    一月四日假釋期間始行屆滿；惟其又於假釋期內另犯施用第
    一級毒品案件，經本院以九十一年度訴字第一五五九號判決
    判處有期徒刑十月確定，前揭假釋亦遭撤銷，入監執行所餘
    殘刑有期徒刑七月一日，再接續執行上開所處有期徒刑十月
    之刑期，於九十四年三月十三日在監縮刑期滿執行完畢（翌
    日出監，起訴書記載之九十四年三月十四日為出監日期）。
    詎仍不知悔改，於九十五年三月二十九日上午十時三十分許
    ，行經臺中縣大甲鎮○○路二０七巷十號甲○○之住處前，
    因見該處住宅外面鐵門並未關上，遂認有機可乘，而萌生為
    自己不法所有之意圖，先跨入上開鐵門後，再以隨身攜帶之
    鑰匙（未扣案）打開玻璃門而侵入該處住宅（侵入住宅部分
    未據告訴），竊取甲○○放置於桌上皮包內之現金新臺幣四
    千三百七十二元，得手後旋即匆促離去，惟不慎遺留其所有
    之門號0000000000號行動電話於上開住宅玻璃門
    附近。嗣經屋主甲○○察覺家中財物遭竊乃報警處理，經警
    依現場所遺留之上開行動電話，於同日上午十一時三十分許
    ，在臺中縣大甲鎮○○路二二０五號前查獲乙○○，並自其
    身上起出前揭竊得之現金（均已發還甲○○領回），始悉上
    情。
二、案經臺中縣警察局大甲分局報請臺灣臺中地方法院檢察署檢
    察官偵查起訴。
    理    由
一、本件被告乙○○於準備程序中，先就上開犯罪事實為有罪之
    陳述，且所犯係死刑、無期徒刑、最輕本刑為三年以上有期
    徒刑以外之罪，經本院合議庭依刑事訴訟法第二百七十三條
    之一第一項之規定，裁定由法官一人獨任進行簡式審判程序
    ，先此敘明。
二、上開犯罪事實，業據被告乙○○於警詢及偵審中坦承不諱，
    核與證人即被害人甲○○於警詢中證述情節相符，並有失竊
    財物及現場照片共五張、贓物認領保管單、刑案現場測繪圖
    各一份附卷可稽，足徵被告前揭自白應屬實情。本案事證已
    臻明確，被告犯行至堪認定。
三、核被告乙○○所為，係犯刑法第三百二十條第一項之普通竊
    盜罪。公訴意旨載稱被告係犯刑法第三百二十一條第一項之
    加重竊盜罪，顯屬有誤，惟經公訴蒞庭檢察官當庭變更起訴
    法條為刑法第三百二十條第一項之普通竊盜罪，並經本院將
    此變更後之罪名告知被告，已無適用刑事訴訟法第三百條之
    餘地，僅此指明。查被告前因施用第一級毒品案件，經本院
    以八十八年度訴字第一八三一號判決判處有期徒刑四月確定
    ；復因施用第一、二級毒品案件，經本院以八十九年度訴字
    第一八九五號判決分別判處有期徒刑九月及七月確定；又因
    竊盜案件，經本院以八十九年度易字第一八四九號判決判處
    有期徒刑四月確定，後三罪嗣經本院裁定應執行有期徒刑一
    年五月確定，並與首揭施用第一級毒品案件所處有期徒刑四
    月之刑期接續執行，先於九十一年四月三日假釋出監，本應
    至九十一年十一月四日假釋期間始行屆滿；惟其又於假釋期
    內另犯施用第一級毒品案件，經本院以九十一年度訴字第一
    五五九號判決判處有期徒刑十月確定，前揭假釋亦遭撤銷，
    入監執行所餘殘刑有期徒刑七月一日，再接續執行上開所處
    有期徒刑十月之刑期，於九十四年三月十三日在監縮刑期滿
    執行完畢，有臺灣高等法院被告前案紀錄表及刑案資料查註
    紀錄表在卷可按。其受有期徒刑之執行完畢，五年內再犯本
    件法定本刑有期徒刑以上之罪，為累犯，應依法加重其刑。
    爰審酌被告正值盛壯之年，不知憑恃己力掙取金錢以供生活
    之需，竟恣意竊取他人財物，價值觀念非無偏差；尤其被告
    於實施本案竊盜犯行前，甫因另涉其他竊盜案件，而由本院
    各於九十五年二月二十七日、同年三月二十四日分別以九十
    五年度沙簡字第九六號、九十五年度易字第四四二號刑事判
    決判處有期徒刑五月及一年二月，有上開二案之判決書在卷
    足參，被告竟絲毫不知收斂而一再竊取他人財物，益徵其主
    觀惡性重大，實應嚴予責難；惟念及被告於警詢及偵審中尚
    知坦承犯行，且其竊得現金數額不豐，並參以被告犯罪手段
    、所生危害、具有國中畢業學歷之智識程度等一切情狀，量
    處如主文所示之刑，併諭知易科罰金之折算標準，以示懲儆
    。
據上論斷，應依刑事訴訟法第二百七十三條之一第一項、第二百
九十九條第一項前段，刑法第三百二十條第一項、第四十七條、
第四十一條第一項前段，罰金罰鍰提高標準條例第一條前段、第
二條，判決如主文。
本案經檢察官蔡雯娟到庭執行職務。
中    華    民    國    95    年    5     月    19    日
                  刑事第七庭    法  官  高文崇
上正本證明與原本無異。
如不服本判決，應於送達後十日內向本院提出上訴狀（須附繕
本），上訴於台灣高等法院台中分院。
                                書記官  林淑慧
中    華    民    國    95    年    5    月    22    日
附錄本案論罪科刑法條：
刑法第三百二十條第一項：
意圖為自己或第三人不法之所有，而竊取他人之動產者，為竊盜
罪，處五年以下有期徒刑、拘役或五百元以下罰金。


司法院資訊處製作；財團法人民間司法改革基金會備份。
